【裁判字號】    98,訴,89
【裁判日期】    980227
【裁判案由】    毒品危害防制條例
【裁判全文】
臺灣基隆地方法院刑事判決                98年度訴字第89號
公  訴  人  臺灣基隆地方法院檢察署檢察官
被      告  乙○○
上列被告因違反毒品危害防制條例案件，經檢察官提起公訴（97
年度毒偵字第3081號），因被告所犯為死刑、無期徒刑、最輕本
刑為3 年以上有期徒刑或高等法院管轄第一審案件以外之罪，且
於準備程序進行中，被告先就被訴事實為有罪之陳述，經本院合
議庭裁定進行簡式審判程序，判決如下：
    主  文
乙○○施用第一級毒品，累犯，處有期徒刑陸月，如易科罰金，
以新台幣壹仟元折算壹日。扣案之第一級毒品海洛因（驗餘淨重
零點壹壹陸伍公克）沒收銷燬之，上開毒品之包裝袋壹只，沒收
之。
    事  實
一、乙○○前因施用毒品案件，經觀察、勒戒後，因認有繼續施
    用毒品之傾向，經本院以93年度毒聲字第468 號裁定令入戒
    治處所強制戒治，於民國94年7 月29日因無繼續強制戒治之
    必要而執行完畢釋放，並經臺灣基隆地方法院檢察署檢察官
    以94年度戒毒偵字第23號不起訴處分；復因施用第一級毒品
    案件，經本院以95年度訴字第261 號判決判處有期徒刑8 月
    確定，再由本院依據中華民國96年罪犯減刑條例之規定，就
    上開95年度訴字第261 號判決所科之刑，以96年度聲減字第
    154 號裁定減刑為有期徒刑4 月，於96年7 月16日執行完畢
    ；又因施用及持有第一級毒品案件，經本院以97年度訴字第
    1303號判決判處有期徒刑7 月、拘役40日確定（尚未執行完
    畢）。
二、詎乙○○仍未戒除毒癮惡習，於97年12月4 日晚間10時許，
    在位於基隆市○○區○○街84巷42號居所，以將第一級毒品
    海洛因置放於注射針筒內，加水混合後注射手臂血管之方式
    ，施用第一級毒品。嗣其於97年12月6 日中午12時40分許，
    在基隆市○○區○○街14號前為警盤查時，其於所為上開施
    用毒品之犯行為警查悉前，主動坦承犯行，並將其持有之第
    一級毒品海洛因1 包（淨重0.118 公克，其中0.0015公克經
    鑑定用罄，驗餘淨重0.1165公克）交付警方，而願接受裁判
    ，另經警採集其尿液送驗後，始悉上情。
三、案經乙○○自首暨基隆市警察局第四分局報請臺灣基隆地方
    法院檢察署檢察官偵查起訴。
    理  由
壹、程序事項
    被告乙○○所犯者非為死刑、無期徒刑、最輕本刑為3 年以
    上有期徒刑之罪或高等法院管轄第一審案件，其於準備程序
    進行中，先就被訴事實為有罪之陳述，經告知其簡式審判程
    序之旨，並聽取公訴人、被告之意見後，本院合議庭依刑事
    訴訟法第273 條之1 第1 項之規定，裁定由受命法官獨任以
    簡式審判程序進行本案之審理。
貳、實體事項
一、事實認定部分
    上開事實，業據被告於警詢、檢察事務官詢問、偵查及本院
    審理時坦承不諱，且被告為警查獲後，採集之尿液檢體經送
    臺灣尖端先進生技醫藥股份有限公司檢驗，確呈海洛因代謝
    物嗎啡、可待因之陽性檢驗結果，此有該公司97年12月15日
    出具之濫用藥物檢驗報告及基隆市警察局第四分局偵辦毒品
    案件尿液檢體對照表附卷可稽，另扣案之白色粉末1 包（淨
    重0.118 公克，驗餘淨重0.1165公克），經鑑驗後，確含有
    第一級毒品海洛因之成分，此有交通部民用航空局航空醫務
    中心97年12月25日航藥鑑字第0976393 號毒品鑑定書在卷供
    參，足認被告之自白與事實相符，事證明確，被告犯行應堪
    認定。
二、論罪科刑部分
（一）被告曾因施用毒品案件，經受強制戒治之執行，於94年7
      月29日因無繼續強制戒治之必要而執行完畢釋放，有臺灣
      高等法院被告前案紀錄表可稽，其經強制戒治執行完畢釋
      放後，5 年內再行施用第一級毒品，核其所為，係犯毒品
      危害防制條例第10條第1 項之施用第一級毒品罪。被告持
      有第一級毒品以供施用，持有之低度行為應為施用之高度
      行為所吸收，不另論罪。
（二）被告曾受如事實欄所載之徒刑執行完畢，此有臺灣高等法
      院被告前案紀錄表在卷供參，其受徒刑之執行完畢，再為
      本件施用第一級毒品犯行，係於5 年以內故意再犯有期徒
      刑以上之罪，為累犯，應依刑法第47條第1 項之規定加重
      其刑。
（三）被告係在上揭時、地為警盤查時，於所為前開施用毒品之
      犯行為警發覺前，自行向警坦承犯罪，並主動將持有之第
      一級毒品海洛因交付警方，而願接受裁判，此有基隆市警
      察局第四分局97年12月6 日基警四分偵字第970462627 號
      刑事案件報告書及解送人犯報告書供參，堪認被告所為已
      該當自首之要件，且確有悔悟之心，爰依刑法第62條前段
      之規定減輕其刑，並先加後減之。
（四）爰審酌被告經強制戒治並經刑罰矯治後，竟未戒除毒癮之
      惡習，再度施用毒品，顯認缺乏戒斷決心，然其於警詢、
      檢察事務官詢問、偵查及本院審理中均坦承犯行，且所為
      僅屬戕害自身之行為，未侵犯其他法益等一切情狀，量處
      如主文所示之刑，並諭知易科罰金之折算標準。
（五）又按查獲之第一、二級毒品及專供製造或施用第一、二級
      毒品之器具，不問屬於犯人與否，均沒收銷燬之，毒品危
      害防制條例第18條第1 項前段定有明文。本件扣案之白色
      粉末（驗餘淨重0.1165公克），確含有第一級毒品海洛因
      之成分，已如前述，自應依上開規定沒收銷燬之；另上開
      毒品之包裝袋1 只，為被告所有供持有第一級毒品犯罪所
      用之物，業經被告供陳在卷，應依刑法第38條第1 項第2
      款之規定宣告沒收。
據上論斷，應依刑事訴訟法第273 條之1 第1 項、第299 條第1
項前段，毒品危害防制條例第10條第1 項、第23條第2 項、第18
條第1 項前段，刑法第11條前段、第47條第1 項、第62條前段、
第41條第1 項前段、第38條第1 項第2 款，判決如主文。
本案經檢察官甲○○到庭執行職務。
中    華    民    國    98    年    2     月    27    日
                  刑事第二庭法    官  邰婉玲
以上正本證明與原本無異。
如不服本判決應於收受送達後10日內向本院提出上訴書狀，並應
敘述具體理由；其未敘述上訴理由者，應於上訴期間屆滿後20日
內向本院補提理由書（均須按他造當事人之人數附繕本）「切勿
逕送上級法院」。
中    華    民    國    98    年    2     月    27    日
                            書 記 官  彭筠凱
附錄所犯法條：
毒品危害防制條例第10條第1項
施用第一級毒品者，處 6 月以上 5 年以下有期徒刑。


司法院資訊處製作；財團法人民間司法改革基金會備份。
